臺灣臺北地方法院交通事件裁定　　　　 96年度交聲字第226號
原處分機關　臺北市交通事件裁決所
異　議　人
即受處分人　甲○○
上列受處分人因違反道路交通管理處罰條例案件，對於臺北市交
通事件裁決所中華民國96年1月2日所為處分（原處分案號：北市
裁二字第裁22-AEU504346號）聲明異議，本院裁定如下：
    主      文
異議駁回。
    理      由
一、異議意旨略以：本件受處分人於民國95年9月1日19時16分在
    臺北市○○路○段因酒駕遭警舉發，因其患有精神分裂症，
    經常性做出一些無法理解之乖張行為，且已向臺北地方法院
    提出聲請指定監護人及聲請禁治產，並入住安養機構，由於
    收入微薄無法負擔此罰鍰金額，爰聲明異議云云。
二、按受處分人，不服道路交通管理處罰條例第8條主管機關所
    為之處罰，得於接到裁決書之翌日起20日內，向管轄地方法
    院聲明異議，同條例第87條第1項定有明文。次按汽車駕駛
    人，駕駛汽車經測試檢定酒精濃度超過規定標準之情形者，
    處新臺幣（下同）15,000元以上60,000元以下罰鍰，並當場
    移置保管其車輛及吊扣其駕駛執照1年，並接受道路交通安
    全講習，亦為道路交通管理處罰條例第35條第1項第1款及違
    反道路交通管理事件統一裁罰基準表所明定。又道路交通安
    全規則第2條第1項第1款及道路交通管理處罰條例第3條第8
    款均明定「汽車」包含「機器腳踏車」（下稱機車）在內，
    核先敘明。是以，若受處分人因違反道路交通管理處罰條例
    第35條第1項第1款之規定而受處分，欲依同法第87條規定聲
    明異議者，自應於收受裁決書之翌日起20日內向管轄法院為
    之。再交通法庭認聲明異議不合法律上之程式或其異議權已
    經喪失者，應以裁定駁回之，但其不合法律上之程式可補正
    者，應先定期命為補正，逾期不補正者，即予駁回，復為道
    路交通案件處理辦法第18條所明定。
三、經查，本件異議人於95年9月1日19時16分許，駕駛車牌號碼
    GAZ-407號重型機車行經臺北市○○路○段與興隆路4 段路口
    處，經臺北市政府警察局文山第一分局木柵派出所員警攔停
    稽查，因異議人身上有濃厚酒味，經以儀器測試酒精濃度達
    每公升0.51毫克，遂依違反道路交通管理處罰條例第35條第
    1 項第1款規定掣單舉發，異議人於同年月11日（未逾舉發
    通知單上所載應到案日期95年9月16日）向原處分機關聲明
    不服，經原處分機關即臺北市交通事件裁決所函請原舉發單
    位調查結果，仍認異議人違規事實明確，乃依道路交通管理
    處罰條例第35條第1項第1款及違反道路交通管理事件統一裁
    罰基準表之規定裁處罰鍰37,500元，吊扣駕駛執照12個月並
    施以道安講習，有臺北市交通事件裁決所北市裁二字第裁22
    -AEU504346號裁決書、臺北市政府警察局文山第一分局95年
    9月25日北市警文一分交字第0953224 5200號函影本、臺北
    市政府警察局AEU504346號舉發違反道路交通管理事件通知
    單影本、交通違規案件陳述書影本各1件在卷可憑。又處理
    違反道路交通管理事件，有關文書送達之程序，依行政程序
    法之規定，違反道路交通管理事件統一裁罰基準及處理細則
    第5條定有明文。而行政程序法第74條第2項、第1項規定，
    送達不獲會晤應受送達人或其同居人、受僱人、接收郵件人
    員，由郵政機關為送達者，得將文書寄存於送達地之郵政機
    關，並作送達通知書兩份，一份黏貼於應受送達人住居所、
    事務所、營業所或其就業處所門首，另一份交由鄰居轉交或
    置於該送達處所信箱或其他適當位置，以為送達，且查92年
    2月7日新修正之民事訴訟法第138條第2項雖規定：「寄存送
    達，自寄存之日起，經10日內發生效力。」惟是項送達之效
    力，行政程序法第1章第11節送達之規定，並無準用之規定
    ，則關於民事訴訟法第138條第2項寄存送達之生效日期，自
    不在準用之列，從而，木柵郵局將原處分機關所為北市裁二
    字第裁22-AEU504346號違反道路交通管理事件裁決書於96
    年1月10日按受處分人之戶籍所在地投遞後，以未獲會晤受
    處分人亦無受領文書之同居人、受雇人或應受送達處所接收
    郵件人員，而將該送達文書寄存於木柵郵局，且經投遞人員
    填製郵務送達通告書1份，黏貼於應受送達人居所門首，1
    份投交應受送達人信箱，此有臺北市交通事件裁決所北市裁
    二字單號第AEU504346號送達證書在卷可按，是本件裁決書
    已於96年1月10日合法送達。又依法院訴訟當事人在途期間
    標準第2條規定，因本件受處分人之住所設於臺北市，依法
    不加計在途期間2日，亦有受處分人之國民身分證影本1件附
    卷可稽。是以，本件受處分人提出異議期間，應自96年1月
    11日（即裁決書送達之翌日）起算20日，至同年月30日即已
    屆滿，且該日亦非星期日、紀念日或其他休息日，惟受處分
    人人遲至96年2月7日始撰狀聲明異議，並於當日向原處分機
    關提出聲明異議，此有蓋有原處分機關收狀日期戳章之聲明
    異議狀附卷可憑，是受處分人提起本件異議已逾20日之法定
    不變期間，其所為之異議不合法律上程式，且無從補正，依
    前揭所述，自應予以駁回。
四、據上論斷，應依道路交通案件處理辦法第18條前段，裁定如
    主文。
中　　華　　民　　國　　96　　年　　3 　　月　　12　　日
　　　　　　　　　  　　交通法庭法　官　陳慧萍
以上正本證明與原本無異
如不服本裁定應於送達後5日內向本院提出抗告狀
      　　　　　　　　　　　　　書記官　何適熹
中　　華　　民　　國　　96　　年　　3 　　月　　15　　日
